臺灣臺中地方法院民事裁定
111年度小上字第115號
上  訴  人  林順德  

被 上訴 人  蔡碧雲  
上列當事人間請求損害賠償事件，上訴人對於民國111年6月14日
本院臺中簡易庭111年度中小字第1031號第一審小額民事判決提
起上訴，本院裁定如下：
    主    文
上訴駁回。
第二審訴訟費用新臺幣壹仟伍佰元由上訴人負擔。
    理    由
一、上訴意旨略以：被上訴人自稱憂鬱症患者，日夜不停的滴漏
    貓狗浸泡阻塞在排水管之尿尿污水，雖其於民國109年1月7
    日左右修復破裂水管破裂，對於上訴人住處之天花板、牆壁
    電線插頭、鋁門輪軸之損害卻置之不理。之後被上訴人突於
    每日夜間傳來斷斷續續之地板拖拉椅腳、前後門排水口拍打
    等噪音，此情持續自109年3月至110年5月底，上訴人只好請
    訴外人即社區主任委員林淑美代為傳達「請不要再於夜間製
    造噪音，否則我會到妳家地板倒茶倒水」等語給被上訴人。
    事隔3日後，被上訴人在管理室與林淑美談天時，突對上訴
    人大聲咆哮「不要臉，在我家地板倒屎倒尿」、「你才是哮
    ㄟ啦，不在怕啦，試試看啦，不要臉啦」等語，嗣於偵查程
    序卻反稱「救救我、我很怕」等語，實是「打人叫救人」。
    再者，被上訴人本件主張遭上訴人恐嚇致憂鬱症，企圖索賠
    新臺幣（下同）2萬元，但均無提出證據，僅有藉口，公然
    撒謊，企圖再影響判決。上訴人提出於111年5月25日與林淑
    美之交談錄音光碟，可證實上訴人未倒尿及恐嚇被上訴人等
    語。
二、對於小額程序之第一審裁判之上訴，非以其違背法令為理由
    ，不得為之；又上訴狀內應記載上訴理由，表明下列各款事
    項：一、原判決所違背之法令及其具體內容。二、依訴訟資
    料可認為原判決有違背法令之具體事實，民事訴訟法第43 6
    條之24第2 項、第436 條之25分別定有明文。所謂判決有違
    背法令，乃指判決不適用法規或適用不當，此為同法第46 8
    條所明定，依同法第436 條之32第2 項規定，為小額事件之
    上訴程序所準用。故對小額訴訟程序之第一審判決提起上訴
    時，其上訴狀或理由書應有具體之指摘，並揭示該法規之條
    項或其內容，若係成文法以外之法則，應揭示該法則之旨趣
    ，倘為司法院解釋或最高法院之判例，則應揭示該判解之字
    號或其內容，如依民事訴訟法第469 條所列第1 款至第5 款
    理由提起上訴時，其上訴狀或理由書應揭示合於該條款之事
    實，上訴狀或理由書如未依此項方法表明者，即難認為已對
    原審判決之違背法令有具體之揭示，其上訴自難認為合法（
    最高法院71年台上字第314 號判例可資參照）。再按上訴不
    合法者，第二審法院應以裁定駁回之，民事訴訟法第444 條
    第1 項前段亦有明文，且於小額事件之上訴程序亦準用之，
    此參照民事訴訟法第436 條之32第2 項之規定自明。
三、經查：上訴人之上訴理由（包含其提出之上開與林淑美交談
    錄音光碟等），係就原審取捨證據及認定事實之事項，指摘
    其為不當，並未具體表明原判決有何不適用法規或法規適用
    不當，或合於民事訴訟法第469 條第1 至5 款所列判決當然
    違背法令之情形，難謂已合法表明上訴理由，其上訴即為不
    合法；且就整體訴訟資料觀之，亦無從認定原判決有何違背
    法令之處。又小額訴訟之當事人於第二審程序不得提出新攻
    擊或防禦方法，但因原法院違背法令致未能提出者，不在此
    限，民事訴訟法第436 條之28規定甚明。上訴人並未表明原
    審有何違背法令，致其未能提出上開與林淑美交談錄音光碟
    ，而於上訴狀始提出上開攻擊方法，自非法之所許，本院無
    從加以審酌。揆諸上揭說明，本件上訴為不合法，應予駁回
    。
四、按法院為訴訟費用之裁判時，應確定其費用額，民事訴訟法
    第436 條之19第1 項著有明文，依同法第436 條之32第1 項
    規定，於小額事件之上訴程序準用之。是上訴人提起本件上
    訴既經駁回，上訴人應負擔第二審訴訟費用額即為第二審裁
    判費，並確定為1,500 元。
五、據上論結，本件上訴為無理由，依民事訴訟法第436條之32
    第1、2項、第463條、第444條第1項前段、第436條之19第1
    項、第78條，裁定如主文。
中　　華　　民　　國　　111 　年　　8 　　月　  24　　日
            民事第三庭  審判長法 官   陳宗賢
　　　　　　
                              法 官   王金洲
　　　　　　　　　　　　　　　
                              法 官   廖純卿
以上正本係照原本作成。
本件不得抗告。
中　　華　　民　　國　　111 　年　　8 　　月　　24　　日
                              書記官  楊雯君